【裁判字號】    92,裁,1576
【裁判日期】    921106
【裁判案由】    償還公費
【裁判全文】
最  高  行  政  法  院  裁  定                  九十二年度裁字第一五七六號
    抗  告  人  國立臺灣師範大學
    代  表  人  乙○○
右抗告人因與相對人甲○○間償還公費事件，對於中華民國九十一年九月十七日臺北
高等行政法院九十一年度簡字第五○七號裁定，提起抗告，本院裁定如左：
    主  文
原裁定廢棄。
    理  由
一、抗告法院認為抗告有理由者，應廢棄原裁定，自為裁定；必要時得命原法院或審
    判長更為裁定，行政訴訟法第二百七十二條準用民事訴訟法第四百九十二條規定
    甚明。次按當事人書狀，應記載當事人姓名、性別、年齡、身分證明文件字號、
    職業及住所或居所；當事人為法人、機關或其他團體者，其名稱及所在地、事務
    所或營業所，此為法定必須具備之程式。行政訴訟法第五十七條第一款固定有明
    文。惟行政法院對於當事人之送達，如應為送達之處所不明者，得依聲請或依職
    權為公示送達，行政訴訟法第八十一條第一款亦有明定。
二、本件抗告人因與相對人甲○○間償還公費事件，向原審提起行政訴訟，經原審依
    起訴狀所載相對人甲○○之地址「香港白加道三一號」囑託行政院大陸委員會送
    達，行政院大陸委員會委港事務局服務組以九十年十一月二十六日（九十）港局
    服字第二六五六號函復「無法送達」，原審以九十年十二月十二日（九十）院百
    審三股九○訴二一四五字第○一六七九七號函通知抗告人「查明其現址」。抗告
    人於九十一年一月二十四日具狀表明「起訴狀所載被告之住所，乃其就學時所填
    載者，茲因被告為僑生，是以其現址實已無法查知，為此爰依行政訴訟法第八十
    一條第三款之規定，聲請公示送達」，原審於九十一年六月二十四日以九十一年
    度簡字第五○七號裁定准為公示送達，並於九十一年七月十日公示送達證書，抗
    告人將該公示送達公告登載於九十一年七月十九日之英文中國郵報第三版。原審
    對該公示送達是否合法發生送達之效力，未予審究，置之不論，竟又於九十一年
    八月二十七日以九十一年度簡字第五○七號裁定命抗告人於九十一年九月十六日
    前補正相對人甲○○之真正住所或居所，復於九十一年九月十七日以九十一年度
    簡字第五○七號裁定以抗告人逾期未補正相對人甲○○之真正住居所為由，逕予
    裁定駁回抗告人之訴，如該公示送達合法有效時，則二者前後相互矛盾，容有未
    洽，抗告意旨指摘原裁定不當，為有理由，應予廢棄，發回原法院調查審理後更
    為裁判。
三、依行政訴訟法第二百七十二條、民事訴訟法第四百九十二條，裁定如主文。
中    華    民    國    九十二      年      十一      月      六        日
                    最 高 行 政 法 院  第 二 庭
                                審 判 長 法  官      陳  石  獅
                                         法  官      吳  錦  龍
                                         法  官      劉  鑫  楨
                                         法  官      高  啟  燦
                                         法  官      黃  合  文
右  正  本  證  明  與  原  本  無  異
                                         法院書記官  蘇  金  全
中    華    民    國    九十二      年      十一      月    二十五      日


司法院資訊處製作；財團法人民間司法改革基金會備份。
